最　高　行　政　法　院　裁　定　　　　　　　　　九十一年度裁字第一二六四號
　　上　訴　人　乙○○○
　　被 上訴 人　臺中市稅捐稽徵處
　　代　表　人　甲○○
右當事人間因牌照稅事件，上訴人對於中華民國九十年八月二十八日臺中高等行政法
院九十年度簡字第七五三號判決，提起上訴，本院裁定如左：
　　主  文
上訴駁回。
上訴審訴訟費用由上訴人負擔。
　　理  由
一、按對於適用簡易程序之裁判提起上訴或抗告，須經本院許可，且該許可以訴訟事
    件所涉及之法律見解具有原則性者為限，行政訴訟法第二百三十五條定有明文。
二、本件被上訴人以上訴人所有之Ｒ七－八三八五號小自客車，逾八十七年四月三十
    日之截止繳納期限而未繳納八十七年全期使用牌照稅新台幣（以下同）一一、二
    三○元，於八十七年六月二十三日行駛於國道高速公路二四四公里南向處，因超
    速經內政部警政署國道公路警察局查獲，乃審理其違章成立，除補徵使用牌照稅
    一一、二三○元及加徵滯納金一、六八四元（上訴人業於八十七年八月三十一日
    繳納）外，並依行為時使用牌照稅法第二十八條規定，處以應納稅額一倍之罰鍰
    ，計一一、二○○元（計至百元止）。上訴人對罰鍰不服，申請復查結果，未獲
    變更，提起訴願，嗣使用牌照稅法經修正（變為處以應納稅額一倍至二倍之罰鍰
    ，九十年一月十七日雖又修正公布，變為處以應納稅額一倍之罰鍰，但於本案處
    罰一倍之結果無影響），被上訴人遂以八十七年十二月十九日中市稅法字第八七
    一○○九四二號函知上訴人先行撤銷該復查決定，之後於八十八年間另作復查決
    定，適用八十七年修正後規定，仍維持原核定。上訴人循序向原法院提起撤銷訴
    訟，經原法院適用簡易程序判決駁回上訴人之訴。上訴人提起上訴，主張其未收
    到使用牌照稅繳款單，被上訴人未查明事實即予處罰，有違程序正義。又被上訴
    人公告於八十七年四月間徵收八十七年全年稅額，為要求預繳全年之稅，亦不合
    法，其於八十七年八月三十一日繳清稅款，未逾八十七年使用期，亦未違法等等
    。經查依行為時使用牌照稅法第九條第一款、第十條規定，可知如上訴人所有小
    自客車之使用牌照稅每年徵收一次，徵收期間為一個月。究竟那一月徵收，屬執
    行之技術事項，同法未予定明，依同法第三十七條授權訂定之行為時台灣省使用
    牌照稅徵收細則第四條規定：「使用牌照稅於每年四月一日起至四月三十日止，
    一次徵收。‧‧‧」為稽徵機關執行法律規定所必要而訂定，可以適用。被上訴
    人上開公告所示徵收期間，即從該細則規定辦理，於法無違，顯無提前徵稅，要
    求預繳可言。上訴人其餘主張，關涉事實之認定。是本件並無所涉及之法律見解
    ，具有原則性之情事，上訴人提起上訴，不合首揭規定，不應許可，其上訴難謂
    合法，應予駁回。
三、依行政訴訟法第二百四十九條第一項前段、第一百零四條、民事訴訟法第九十五
    條、第七十八條，裁定如主文。
中　　華　　民　　國　　九十一　　　年　　　十一　　　月　　　八　　　　日
                    最 高 行 政 法 院  第 一 庭
                                審 判 長 法  官　　　黃　綠　星
                                         法  官      彭  鳳  至
                                         法  官　　　蔡　進　田
                                         法  官　　　黃　璽　君
                                         法  官　　　廖　宏　明
右  正  本  證  明  與  原  本  無  異
　　　　　　　　　　　　　　　　　　　　 法院書記官　邱　彰　德
中　　華　　民　　國　　九十一　　　年　　　十一　　　月　　　八　　　　日
